【裁判字號】    90,裁,475
【裁判日期】    900628
【裁判案由】    有關建築事務
【裁判全文】
最  高  行  政  法  院  裁  定                      九十年度裁字第四七五號
    聲  請  人  丙○○○
                乙○○
                甲○○
                庚○○
                丁○○
                戊○○
    兼右共同訴訟代理人
                己○○
右聲請人因有關建築事務事件，對本院中華民國八十九年二月二十四日八十九年度裁
字第二二八號裁定，聲請再審，本院裁定如左：
    主  文
再審之聲請駁回。
再審訴訟費用由聲請人負擔。
    理  由
一、按對於已經確定裁定聲請再審，依行政訴訟法第二百八十三條之規定，如有該法
第二百七十三條第一項（相當於舊行政訴訟法第二十八條）各款所規定，得提起再審
之訴之情形者，準用同法第五編再審程序之規定，聲請再審，而依同法再審程序編第
二百七十七條第一項第四款規定，聲請再審時，應以訴狀表明「再審理由及關於再審
理由並遵專不變期間之證據。」，此所謂表明再審理由，必須指明原裁定有如何合於
行政訴訟法第二百七十三條所定再審事由之具體情事，始為相當，倘僅泛言有何條款
之再審事由，而無具體情事；或僅指明原裁定前各程序所為裁判，有如何違法，有再
審事由，而未具體指及所對之聲請再審之確定裁定，有何合於再審之事由者，均難謂
已表明再審事由，其再審之聲請，即屬不合法。又當事人就同一事件對於本件所為歷
次之裁判聲請再審者，必須其對最近一次之裁判具有再審之原因者，始得進而審究其
前比歷次裁判有無再審原因。
二、本件聲請人前因有關建築事務事件提起行政訴訟，經本院七十八年度裁字第二五
八號裁定駁回其聲請後，先後多次聲請再審，均經本院以其顯無理由或不合法定再審
要件，分別裁定駁回在案。聲請人復對本院最近一次裁定即八十九年度裁字第二二八
號裁定（以下簡稱原裁定）聲請再審。經查原裁定係以本院八十八年度裁字第一三六
號裁定引用舊行政訴訟法第三十條之規定，並未與舊行政訴訟法第三十三條之規定相
牴觸，並無適用法規顯有錯誤情事，認再審之聲請為無理由予以駁回。本件聲請再審
意旨無非對其以往裁判主張有如何再審之事由，然對其所再審之原裁定以聲請人再審
之聲請為無理由駁回其聲請，有如何合於具體法定再審事由，並未一語指及，則其泛
引民事訴訟法第四百九十六條第一項第十二款所謂「當事人發見就同一訴訟標的在前
已有確定判決或和解、調解或得使用該判決或和解、調解者」聲請再審，揆諸首開說
明，再審之聲請，難謂合法，應予駁回。因本件再審之聲請既不合法，聲請人請求將
再訴願決定、訴願決定及原處分均撤銷，失所附麗，併予駁回。
據上論結，本件再審之聲請為不合法，爰依行政訴訟法施行法第二條、行政訴訟法第
二百八十三條、第二百七十八條第一項、第一百零四條、民事訴訟法第九十五條ˋ第
七十八條、第八十五條第一項，裁定如主文。
中    華    民    國     九十        年      六      月     二十八      日
                    最 高 行 政 法 院  第 二 庭
                                審 判 長 法  官      彭  鳳  至
                                         法  官      吳  錦  龍
                                         法  官      蔡  進  田
                                         法  官      高  啟  燦
                                         法  官      黃  合  文
右  正  本  證  明  與  原  本  無  異
                                         法院書記官  蘇  金  全
中    華    民    國     九十        年      六      月     二十八      日


司法院資訊處製作；財團法人民間司法改革基金會備份。
